最高法院刑事裁定　　　　　　　一○○年度台抗字第七九九號
抗　告　人　宋志宏
上列抗告人因殺人等罪案件，不服台灣高等法院中華民國一○○
年六月二十四日延長羈押之裁定（九十九年度上重訴字第三七號
），提起抗告，本院裁定如下：
    主  文
抗告駁回。
    理  由
本件原裁定以抗告人即被告宋志宏前經原審法院認其涉犯刑法第
二百七十一條第一項殺人等罪，嫌疑重大，有刑事訴訟法第一百
零一條第一項第一款、第二款、第三款情形，非予羈押，顯難進
行審判、執行，而於民國九十九年六月十四日執行羈押（其間抗
告人另因違反台灣地區與大陸地區人民關係條例案件，經台灣板
橋地方法院以九十八年度簡字第五七八三號判決處以拘役五十日
確定，原審法院乃暫時停止羈押，改由台灣板橋地方法院檢察署
檢察官指揮執行該另案之刑罰自九十九年七月六日起至同年八月
二十四日止，原審自執行期滿之翌日起續行羈押抗告人），並先
後裁定分別自九十九年十一月一日、一○○年一月一日、同年三
月一日、五月一日起各延長羈押二月。茲因羈押期間即將於一○
○年六月三十日屆滿，原審法院訊問抗告人後，認抗告人涉犯殺
人罪部分，經原審法院撤銷第一審判決，改判依刑法第二百七十
七條第二項論以傷害致人於死罪，處有期徒刑十五年，轉讓禁藥
罪部分，則仍維持第一審所為論以轉讓禁藥罪，處有期徒刑一年
之判決，並定應執行有期徒刑十五年六月，足徵抗告人犯罪嫌疑
重大，且既經判處上開重刑，即可能為規避重罪執行而逃亡，應
有相當理由認有逃亡之虞，又傷害致人於死罪係法定本刑為無期
徒刑、七年以上有期徒刑之重罪，是上開刑事訴訟法第一百零一
條第一項第一款、第三款之羈押原因仍然存在，復以本件係得上
訴第三審之案件，為確保將來審判程序及判決確定後之執行程序
得以順利進行，仍有繼續羈押抗告人之必要，乃裁定自一○○年
七月一日起，延長羈押二月。經核於法尚無違誤。抗告意旨略以
：依司法院釋字第六六五號解釋意旨，不得僅以抗告人涉犯重罪
，經法院判處有期徒刑十五年六月，即依刑事訴訟法第一百零一
條第一項第三款規定予以羈押，否則，有違比例原則；且實務上
不乏有受長期自由刑宣告之被告，經法院准以限制住居或其他具
保方式替代羈押處分。況本件並無其他積極事證足以認定抗告人
有逃亡事實或逃亡之虞，不能以抗告人獲判重刑即認定有畏重罪
執行而逃亡之高度誘因，而認定有羈押必要云云。惟查羈押之目
的，在確保刑事偵查、審判程序之完成及刑事執行之保全。被告
究竟有無刑事訴訟法第一百零一條、第一百零一條之一所規定之
羈押要件，應否羈押，以及羈押後其羈押原因是否仍然存在，有
無繼續羈押之必要等各節，事實審法院本得斟酌訴訟進行程度及
其他一切情形而為認定，故受羈押之被告除確有刑事訴訟法第一
百十四條所列情形之一者外，其應否羈押，事實審法院自有認定
裁量之權，苟無濫用其權限之情形，即不得任意指為違法。原裁
定就抗告人因被訴涉犯殺人等罪案件，經原審法院論處傷害致人
於死等罪刑，並定其應執行有期徒刑十五年六月，犯罪嫌疑重大
，且所犯為最輕本刑七年有期徒刑之重罪，並有事實及相當理由
足認有逃亡之虞，原羈押原因尚未消滅，復有繼續羈押之必要，
已於理由內逐一析述甚詳。是本件裁定延長羈押，尚不違背經驗
法則及論理法則，亦難謂與司法院釋字第六六五號解釋意旨有所
不符。抗告意旨專憑己見，徒就原審職權裁量之事項，任意指摘
，殊無足取。況抗告人因不服原審判決，提起第三審上訴，原審
於將卷宗證物送交本院後，業裁定抗告人自一○○年八月二十九
日起執行羈押，有卷附押票為憑，自無再斟酌抗告人上開延長羈
押當否之必要，抗告人對原審上開延長羈押之裁定所提起抗告，
已無實益。從而本件抗告為無理由，應予駁回。
據上論結，應依刑事訴訟法第四百十二條，裁定如主文。
中    華    民    國  一○○  年    九    月  二十九  日
                      最高法院刑事第一庭
                          審判長法官  張  淳  淙  
                                法官  劉  介  民  
                                法官  蔡  彩  貞  
                                法官  陳  春  秋  
                                法官  謝  靜  恒  
本件正本證明與原本無異
                                      書  記  官  
中    華    民    國  一○○  年    十    月    三    日
                                                      Q